【裁判字號】    89,交易,413
【裁判日期】    891031
【裁判案由】    公共危險
【裁判全文】
臺灣桃園地方法院刑事判決                        八十九年度交易字第四一三號
    公  訴  人  臺灣桃園地方法院檢察署檢察官
    被      告  乙○○
右列被告因公共危險案件，經檢察官提起公訴（八十九年度偵字第一一七三七號），
本院判決如左：
    主      文
乙○○服用酒類，不能安全駕駛動力交通工具而駕駛，處有期徒刑貳月，如易科罰金
，以參佰元折算壹日。
    事  實
一、乙○○於民國八十六年間，因酒後駕車肇事使他人死亡之過失致死案件，經本院
    於八十七年三月三十一日判處有期徒刑十月，緩刑三年確定，現仍在緩刑期中，
    詎不知惕勉，明知汽車駕駛人服用酒類後不能安全駕駛動力交通工具者，不得駕
    車，竟於民國八十九年七月二十八日晚間，在酒後已達不能安全駕駛動力交通工
    具之狀態下，仍駕駛車牌號碼ＨＩ－一五三一號自用小客車，沿桃園縣楊梅鎮○
    ○路方向行駛。嗣於同日晚間十一時二十五分許，行經上開道路天慈醫院旁，因
    飲酒過量致判斷力、操控車輛之能力均劣於平時未飲酒時之狀況判斷力，欲右轉
    中山北路往楊梅市區時，未打方向燈，任意自內側車道變換至外側車道，而與同
    向在外側車道行駛之甲○○所駕駛車牌Ｖ三－七六五一號自用小客車發生擦撞（
    僅車輛受損而已），據報前來處理之警員測試其酒精，測得其呼氣所含酒精濃度
    測定值達每公升零點四七毫克，因而查獲上情。
二、案經桃園縣警察局楊梅分局報請臺灣桃園地方法院檢察署檢察官偵查起訴。
    理  由
一、訊據被告乙○○於警訊、偵查中及本院審理時均坦承酒後開車，惟辯稱是下午喝
    的酒，沒有酒醉，開車時意識清醒云云。惟查：被告坦承酒後駕車，且肇事後經
    警測試其吐氣所含酒精成分為每公升零點四七毫克，有被告之酒精之成份測試單
    一份附卷可稽，且被告經查獲之警員郭永男當場測試結果，其已手腳部顫抖，顯
    無法正常駕駛，亦有測試觀察紀錄表一份附卷可稽，是被告確實酒後駕車。雖被
    告辯稱有喝酒，但意識清醒云云，惟被告於警訊中自承其行經事故地點時，因變
    換車道不慎，以致擦撞Ｖ三－七六五一號自小客等語，及與被告發生擦撞之相對
    人甲○○於警訊中稱車禍發生原因係其駕駛自小客由環東路西往東方向行駛至近
    中山北路口，靠外側車道突見被告駕駛之自小客由內側向外側駛出，且沒有打方
    向燈所致，且被告「腳步不穩，言語含糊不清，並有泥醉情事」等語，有警訊筆
    錄一份可按，足認被告於肇事當時，任何第三人均能自外觀察覺其已飲酒且意識
    不清，而被告因己之過失而與他人發生車禍，其確因飲酒所引起之生理作用而達
    無法正常辨識車前狀況及操控汽車機械，至不能安全駕駛動力交通工具之狀態，
    至為明確，被告猶空言辯稱意識清醒云云，不足採信。此外，並有道路交通事故
    調查報告表、測試觀察紀錄表等件附卷可稽，本案事證明確，被告犯行洵堪認定
    ，應予依法論科。
二、核被告所為，係犯刑法第一百八十五條之三之公共危險罪。爰審酌被告品行、於
    八十七年間甫因酒後駕車肇事致他人死亡經本院判處罪刑，仍在緩刑期中，竟不
    知惕勉，於政府一再宣導酒後不得駕車下，竟岡顧他人性命安危，再犯酒後駕車
    且與他人肇事，嚴重危害公眾往來道路之安全，及犯罪後猶飾詞圖卸態度不佳等
    一切情狀，量處如主文所示之刑，並諭知易科罰金之折算標準。
據上論斷，應依刑事訴訟法第二百九十九條第一項前段，刑法第一百八十五條之三、
第四十一條，罰金罰鍰提高標準條例第二條，判決如主文。
本案經檢察官張春暉到庭執行職務。
中      華        民      國      八十九      年    十    月    三十一  日
                                臺灣桃園地方法院刑事第四庭
                                    法  官  孫惠琳
右正本證明與原本無異。
如不服本判決，應於判決送達後十日內向本院提出上訴狀( 應附繕本 )，上訴於
臺灣高等法院。
                                    書記官   李金蓮
中        華        民        國   八十九   年   十一   月    三    日
附論罪科刑依據之法條：
刑法第一百八十五條損壞或壅塞陸路、水路、橋樑或其他公眾往來之設備或以他法致
生往來危險者，處五年以下有期徒刑，拘役或五百元以下罰金。
因而致人於死者，處無期徒刑或七年以上有期徒刑；致重傷者，處三年以上、十年以
下有期徒刑。
第一項之未遂犯罰之。


司法院資訊處製作；財團法人民間司法改革基金會備份。
